---
title: "Analisis Konjoin"
output: github_document
---

```{r setup, include=FALSE}
knitr::opts_chunk$set(echo = TRUE)
```

**Analisis konjoin** adalah metode statistik yang digunakan untuk memahami bagaimana orang membuat keputusan atau memilih suatu produk/jasa dengan mengevaluasi kombinasi atribut-atributnya, sehingga dapat diketahui atribut mana yang paling memengaruhi preferensi atau pilihan mereka.

## Persoalan

Soal:

Lakukan analisis konjoin dengan data yang tersedia (Refer to IC_Data Analisis Konjoin.xlsx)

Terdapat 15 data responden dengan ID Profil yang berbeda. Kemudian, terdapat 4 atribut yang dijadikan pertimbangan yaitu flavor, packaging, light, dan organic.

-   "Flavor" memiliki 5 kategori

-   "Packaging" memiliki 3 kategori

-   "Light" memiliki 2 kategori

-   "Organic" memilki 2 kategori

## Coding

### Library dan Pengelompokan Data

```{r}
#Library untuk data excel
library(readxl)

#Library untuk analisis konjoin
library(conjoint)

#Membaca file data excel
path <- "E:/IGO Programming Project/Github Repo/14_Analisis Konjoin/IC_Data Analisis Konjoin.xlsx"
#path <- "14_Analisis Konjoin/IC_Data Analisis Konjoin.xlsx"

#Kelompok data
profile <- read_excel(path, sheet = "Sheet1", range = "A1:D11")
dfprofile <- data.frame(profile)
survey_data <- read_excel(path, sheet = "Sheet1", range = "E1:N16")
dfsurvey_data <- data.frame(survey_data)
level <- read_excel(path, sheet = "Sheet1", range = "O1:O13")
dflevel <- data.frame(level)
survey_datapref <- read_excel(path, sheet = "Sheet1", range = "P1:P151")
dfsurvey_datapref <- data.frame(survey_datapref)
```

\*Bagian ini memang tidak terlihat outputnya, tapi penting untuk dijalankan karena mendefinisikan program dan code flow.

### Pemodelan dan Hasil Analisis Konjoin

```{r}
#Model dari Conjoint Analysis
Conjoint(y=dfsurvey_datapref, x=dfprofile, z=dflevel)
```

Hasil uji average importance factor adalah sebagai berikut:

| Atribut   | Score |
|-----------|-------|
| Flavor    | 45.20 |
| Packaging | 25.44 |
| Light     | 19.33 |
| Organic   | 10.03 |

Berdasarkan hasil tersebut, diketahui bahwa atribut "Flavor" merupakan atribut yang dianggap paling penting oleh customer

\-

Hasil Utility Score untuk masing-masing atribut adalah sebagai berikut:

-   Atribut "Flavor"

| Flavor     | Score   |
|------------|---------|
| Raspberry  | -0.1561 |
| Mango      | 0.3494  |
| Strawberry | 0.3161  |
| Vanilla    | -0.6228 |
| Chocolate  | 0.1133  |

Hasil tersebut menunjukkan bahwa customer lebih menyukai flavor "Mango"

-   Atribut "Packaging"

| Packaging       | Score   |
|-----------------|---------|
| Cone            | -0.1889 |
| Homemade Waffle | 0.1     |
| Pint            | 0.0889  |

Hasil tersebut menunjukkan bahwa customer lebih menyukai packaging "Homemade Waffle"

-   Atribut "Light"

| Light      | Score   |
|------------|---------|
| No Low Fat | -0.3583 |
| Low Fat    | 0.3583  |

Hasil tersebut menunjukkan bahwa customer lebih menyukai "Low Fat"

-   Atribut "Organic"

| Organic    | Score   |
|------------|---------|
| No Organic | 0.0611  |
| Organic    | -0.0611 |

Hasil tersebut menunjukkan bahwa customer lebih menyukai "No Organic"

## Kesimpulan

Berdasarkan hasil analisis konjoin, dapat ditarik kesimpulan bahwa customer menganggap atribut "Flavor" sebagai atribut yang paling penting. Kemudian, didapatkan juga kombinasi yang mungkin paling disukai oleh customer yaitu:

-   Flavor: Raspberry

-   Packaging: Homemade Waffle

-   Light: Low Fat

-   Organic: No Organic
